臺灣臺中地方法院民事判決　　　　　　　　 96年度簡字第8號
原　　　告　凱旋天下管理委員會
　　　　　　　　　　　　號
法定代理人　丙○○
訴訟代理人　陳明發律師
被　　　告　東峰營造股份有限公司
　　　　　　　　　　　　之4
法定代理人　乙○○
被　　　告　甲○○
　　　　　　戊○○
上三人共同
訴訟代理人　丁○○
上列當事人間請求給付管理費事件，經本院改行簡易訴訟程序（
原案號：96年度訴字第348號），並於民國96年5月17日言詞辯論
終結，判決如下：
    主      文
被告東峰營造股份有限公司應給付原告新臺幣柒萬仟伍佰元，
及自民國96年2月2日起至清償日止，按年息5%計算之利息，另自
民國96年6月起至其喪失坐落臺中市○○區○○段690建號、門牌
號碼臺中市○○區○○路一段218巷6之7弄2號地下室建物所有權
之日止，按月於每月末日給付原告新臺幣柒佰元。
被告甲○○應給付原告新臺幣肆萬柒仟貳佰伍拾元，及自民國96
年2月2日起至清償日止，按年息5%計算之利息。另自民國96年6
月起至其喪失第一項建物所有權之日止，按月於每月末日給付原
告新臺幣肆佰伍拾元。
被告戊○○應給付原告新臺幣萬陸仟柒佰伍拾元，及自民國96
年2月17日起至清償日止，按年息5%計算之利息。另自民國96年6
月起至其喪失第一項建物所有權之日止，按月於每月末日給付原
告新臺幣佰伍拾元。
訴訟費用（減縮後）新臺幣壹仟陸佰陸拾元，由被告東峰營造股
份有限公司負擔新臺幣捌佰元、被告甲○○負擔新臺幣肆佰陸拾
元、餘由被告戊○○負擔。
本判決得假執行。
    事實及理由
壹、程序方面：
一、按訴狀送達後，原告不得將原訴變更或追加他訴。但有下列
    各款情形之一者，不在此限：一被告同意者。二請求之基礎
    事實同一。三擴張或減縮應受判決事項之聲明者。七不甚礙
    被告之防禦及訴訟之終結者。被告於訴之變更或追加無異議
    ，而為本案之言詞辯論者，視為同意變更或追加。民事訴訟
    法第255條第1項第2款、第3款、第7款、第2項定有明文。又
    通常訴訟事件因訴之變更或一部撤回，致其訴之全部屬於民
    事訴訟法第427條第1項或第2項之範圍者，承辦法官應以裁
    定改用簡易程序，並將該通常訴訟事件報結後改分為簡易事
    件，由原法官或受命法官依簡易程序繼續審理，同一地方法
    院適用簡易程序審理事件事務分配辦法第1項定有明文。原
    告於本院民國96年5月17日行言詞辯論時擴張及減縮應受判
    決事項之聲明，合於首揭法條規定，應予准許，又其訴之變
    更後已屬民事訴訟法第427條第1項規定應適用簡易訴訟程序
    之範圍，本院爰依職權改行簡易訴訟程序。
二、按當事人之法定代理人代理權消滅者，應由新任法定代理人
    承受訴訟，此觀民事訴訟法第170條規定甚明。原告之法定
    代理人已由洪春枝變更為丙○○，有管理委員會96年3月27
    日會議記錄在卷可憑，茲據丙○○具狀聲明承受訴訟，核無
    不合，應予准許。
貳、兩造爭執要旨：
一、原告主張：緣被告東峰營造股份有限公司（下稱東峰營造公
    司）、甲○○、戊○○雖均非凱旋天下大樓之區分所有權人
    ，惟被告東峰公司乃是東峰建設股份有限公司（下稱東峰建
    設公司）關係企業，而被告甲○○、戊○○原為東峰建設公
    司股東。凱旋天下大樓原由東峰建設公司投資營建，嗣後將
    地下室剩餘車位分別過戶為被告三人名義，被告東峰營造公
    司14個、被告甲○○9個、被告戊○○7個，前揭停車位依凱
    旋天下大廈住戶規約規定，每車位每月應繳新臺幣（下同）
    300元管理費，89年8、9月間管委會曾同意被告3人以每車位
    每月50元繳交管理費，被告雖於90年1月18日交付一紙被告
    乙○○名義、90年6月30日日期、面額3萬7500元支票，惟屆
    期跳票且列為拒絕往來戶。原告仍同意以每車位每月50 元
    計收管理費，即自87年9月起至96年5月止，共計105個月，
    被告東峰營造公司應給付原告7萬3500元（50元×14車位×
    105月）、被告甲○○應給付原告4萬7250元（50元×9車位
    ×105月）、被告戊○○應給付原告3萬6750元（50元×7車
    位×105月）之管理費。又被告就96年6月起再屆期之管理費
    每月各700元、450元、350元亦有不按時繳交之可能，為此
    依民事訴訟法第246條請求將來給付等語。並聲明：除假執
    行供擔保金額外，如主文所示。
二、被告抗辯略以：被告等人係因關係企業東峰建設發生財務危
    機，財務發生困難，才無力繳交管理費，在財務未改善前，
    同意原告主張之車位管理費計算方式（每車位每月50元）及
    金額（原告96年4月30日準備書狀內容），但希望原告善盡
    管理委員會之責，代管出租停車位，待日後財務改善再履行
    償還之責等語。
、得心證之理由：
一、原告主張之事實，業據原告提出凱旋天下公寓大廈管理組織
    報備證明、臺中市北屯區公所准予備查函文、凱旋天下大廈
    住戶規約各1件、建物登記謄本影本3件、支票及退票理由單
    影本各1件為證。而被告亦自承車位管理費計算方式為每車
    位每月50元，並提出凱旋天下社區代收費用憑證、管理委員
    會函、存證信函、付款憑單、會簽單為憑。本院審酌兩造提
    出之證據，足認原告主張之上情為真實。
二、按被告本應給付停車位管理費予原告，惟經原告催告仍未給
    付，被告已積欠長達105月之管理費，是其顯有到期不履行
    之虞，則原告就未到期之部分，自得提起將來給付之訴（參
    見民法第246條規定），而被告就凱旋天下大樓地下室停車
    位登記方式，係登記為臺中市○○區○○段690建號、門牌
    號碼臺中市○○區○○路一段218巷6之7弄2號地下室建物所
    有人，有原告提出之建物登記謄本可憑，從而，原告請求被
    告東峰營造公司、甲○○、戊○○分別給付自87年9月起至
    96年5月共105個月積欠之管理費各7萬3500元、4萬7250元、
    3萬6750元，及均自起訴狀繕本送達翌日起（即96年2月2日
    、同年月2日、同年月17日）至清償日止，按年息5%計算之
    利息，並自96年6月起至其喪失上開建物所有權之日止，按
    月於每月末日給付原告，為有理由，應予准許。
三、本件事證已臻明確，兩造其餘攻擊防禦方法及其餘未經援用
    之證據，經本院審酌，認與判決結果不生影響，爰不予一一
    論列，併此敘明。
四、本件係依民事訴訟法第427條第1項訴訟適用簡易程序所為被
    告敗訴之判決，應依職權宣告假執行。
肆、訴訟費用負擔、宣告假執行之依據：民事訴訟法第78條、第
    85條第1項前段、第389條第1項第3款。
中　　華　　民　　國　　96　　年　　5　　月　　31 　　日
                  民事第二庭　法  官  林慧貞
上為正本，係照原本作成。
如對本判決上訴，須於判決送達後20日內向本院提出上訴狀（須
附繕本）。
中　  華    民　  國    96　　年　　5    月　   31    日
                              書記官
